臺灣基隆地方法院民事簡易判決
110年度基簡字第1211號
原      告  吳中興  

被      告  周欣模  


上列當事人間請求不當得利事件，本院於民國111年2月10日言詞
辯論終結，判決如下：
    主      文
原告之訴駁回。
訴訟費用由原告負擔。
    事實及理由
一、原告主張：原告及被告配偶林月為門牌號碼新北市○○區○○路
    ○○○村00○0號1、2樓及4樓公寓大廈（下稱系爭公寓）之區分
    所有權人，坐落新北市○○區○○段000○000地號土地則是系爭
    公寓及其他3棟公寓之法定空地，各棟公寓之間架設鐵絲網
    圍籬區隔，由各棟區分所有權人各自管理該棟公寓前方或後
    方之空地，原告所有1、2樓就系爭土地之應有部分各為8%，
    林月所有4樓就系爭土地之應有部分為6%。兩造於民國88年1
    月1日就系爭公寓後方空地（下稱系爭共有附屬空地）共同
    劃設前、後各2個共4個停車格位，並約定原告使用面對道路
    右側前後2個停車位，被告使用面對道路左側前面1個停車位
    ，惟被告占用原告右側前面停車位，超過林月就系爭土地之
    應有部分，獲有不當得利，應給付原告自起訴之日即110年1
    2月7日起回溯5年期間（即105年12月8日至110年12月7日）
    ，按每月新臺幣（下同）2,000元計算相當租金之不當得利
    等情。並聲明：被告應給付原告12萬元，及自起訴狀繕本送
    達翌日起至清償日止，按週年利率5%計算之利息。
二、被告抗辯略以：原告於102、103年間在系爭共有附屬空地上
    劃設前面2個、後面3個共5個停車格位，並以汽車廢氣會排
    放到原告屋內為由，分配前面2個停車位由被告使用，後面
    停車位則由原告作為菜園使用，被告並未占用原告停車位等
    語。並答辯聲明：原告之訴駁回。
三、經查，系爭公寓1樓及2樓原登記為原告所有，4樓登記為林
    月所有，對系爭土地之應有部分依序為16%、6%，原告於110
    年1月18日將2樓出賣他人後，對系爭土地之應有部分異動為
    8%，經兩造在系爭共有附屬空地劃設停車格位，被告在前面
    左右兩處停車，原告在後面左右兩處堆砌磚塊種菜等情，有
    系爭土地登記第三類謄本、異動索引、照片附卷足憑，且為
    兩造所不爭執，自堪信為真實。
四、原告主張被告無權占有系爭停車位，請求被告給付不當得利
    ，為被告所否認，並以前開情詞置辯，本院判斷如下：
　㈠按「各區分所有權人按其共有之應有部分比例，對建築物之
    共用部分及其基地有使用收益之權。但另有約定者從其約定
    。住戶對共用部分之使用應依其設置目的及通常使用方法為
    之。但另有約定者從其約定。」公寓大廈管理條例第9條第1
    項、第2項定有明文。
　㈡查系爭公寓共4層樓，兩造在系爭共有附屬空地劃設停車格位
    時，系爭公寓3樓區分所有權人並未參與，為兩造所不爭執
    ，難認系爭公寓全體區分所有權人就系爭共有附屬空地已合
    意成立分管協議，依上開公寓大廈管理條例，住戶對系爭共
    有附屬空地有依通常使用方法使用之權。查系爭共有附屬空
    地屬開放空間，可停車，亦可放置物品，自從系爭共有附屬
    空地劃設停車格位後迄今，被告即在前面左右兩處停車，原
    告則在後面左右兩處堆砌磚塊種菜等情，為兩造所不爭執，
    參以原告主張被告係自88年1月1日在目前位置停車，卻未予
    干涉已經23年，直到109年11月間將2樓出賣他人，為了使買
    受人得以停車才對被告提出竊佔刑事告訴（臺灣基隆地方檢
    察署110年度偵字第3966號）及本件訴訟，堪認被告所辯其
    徵得原告同意在系爭共有附屬空地前面左右兩處停車，應非
    虛假。又原告不爭執非系爭公寓住戶有在系爭共有附屬空地
    停車，並有被告於111年2月10日所提照片可參，原告亦未舉
    證證明被告有排斥其他共有人使用之獨占情形，而被告在系
    爭共有附屬空地停放2部汽車，核屬通常之管理使用方式，
    且被告停車位置並非原告依分管協議而得使用收益之範圍，
    自不得對被告主張無權占有，共有人間又未協議將系爭共有
    附屬共地出租他人獲取收益，因此原告及其他共有人並無任
    何利益之損失，原告請求被告給付相當租金之不當得利，即
    屬無據。
五、綜上所述，被告抗辯其未占用原告之停車格位，堪以採信，
    原告依不當得利請求權，請求被告給付相當租金之不當得利
    12萬元及法定遲延利息，為無理由，應予駁回。
六、本件事證已經明確，兩造其餘之攻擊或防禦方法及未經援用
    之證據，經斟酌後認均不足影響判決之結果，自無逐一論駁
    之必要，併此敘明。
七、據上論結，本件原告之訴為無理由，依民事訴訟法第436條
    第2項、第78條，判決如主文。
中　　華　　民　　國　　111 　年　　2 　　月　　24　　日
                  基隆簡易庭法　官　陳湘琳　　　　　
以上正本係照原本作成。
對於本件判決如有不服，應於收受送達後20日內向本院提出上訴
書狀，上訴於本院合議庭，並按他造當事人之人數附具繕本。如
委任律師提起上訴者，應一併繳納上訴審裁判費。
中　　華　　民　　國　　111 　年　　2 　　月　　24　　日
                            書記官　林亭如